【裁判字號】    90,毒抗,124
【裁判日期】    900510
【裁判案由】    撤銷停止戒治
【裁判全文】
臺灣高等法院高雄分院刑事裁定                      九十年度毒抗字第一二四號
    抗  告  人
    即受處分人  甲○○
右列抗告人因撤銷停止戒治案件，不服臺灣屏東地方法院中華民國九十年三月七日九
十年度毒聲字第三八五號裁定，提起抗告，本院裁定如左：
    主  文
抗告駁回。
    理  由
一、抗告意旨略以：抗告人甲○○原設籍屏東市○○街八號，嗣後抗告人與前妻離婚
    ，乃於民國八十九年九月四日將戶籍遷往台南縣楠西鄉○○村○鄰○○路四十五
    號之一，又抗告人自八十九年十一月間起受雇於黃柏基先生，在台南縣關子嶺、
    梅嶺山區，從事台電公司高壓電搭地基工作，大部分時間均住工地，不能回家。
    抗告人於九十年一月八日至台灣屏東地方法院檢察署接受保護管束時，觀護人固
    確實告知下次應到時間為九十年一月二十九日，惟抗告人當面向觀護人請求在台
    灣台南地方法院檢察署接受保護管束，觀護人雖面有難色，惟抗告人自認有正當
    理由，當無不准許之理，且抗告人在山區工作，無法向觀護人進一步求證，心想
    若不准許，觀護人會以抗告人陳報之新址通知，無奈，觀護人仍以舊址通知，致
    抗告人未收到驗尿通知，因而遭受撤銷停止戒治裁定，為此提起抗告云云。
二、按停止強制戒治期間，應付保護管束，而違反保護管束應遵守事項情節重大者，
    得由檢察官聲請法院裁定撤銷停止戒治，毒品危害防制條例第二十二條第二項定
    有明文。次按犯施用毒品罪而付保護管束者，於保護管束期間應定期到場驗尿，
    經通知無正當理由不到場或到場而拒絕尿液之採驗達三次以上者，得認為違反保
    護管束應遵守事項情節重大，而受保護管束之人，非經執行保護管束者許可，不
    得離開受保護管束地，離開十日以上時，應經檢察官核准，毒品危害防制條例施
    行細則第十六條第四項、保安處分執行法第七十四之二第四款定有明文。
三、經查，抗告人即受處分人甲○○前因施用毒品案件，經原審法院以八十九年度毒
    聲字第二七七二號裁定停止戒治，所餘期間並宣付保護管束，抗告人於九十年一
    月八日至台灣屏東地方法院檢察署接受保護管束時，經該署觀護人告知下次應於
    九十年一月二十九日上午報到並接受採驗尿液，惟抗告人未按時報到，經該署通
    知抗告人於九十年二月五日上午九時報到並採驗尿液，通知書於九十年一月三十
    一日送達台南市○區○○路一段六十八巷十二號二樓之一，由抗告人本人親自收
    受，但抗告人仍未按時報到，該署再通知其於九十年二月十二日上午九時報到並
    採驗尿液，通知書於九十年二月七日送達上開處所，由抗告人本人親自收受，抗
    告人亦未報到等情，有台灣屏東地方法院檢察署受保護管束人生活情況約談報告
    表一張、觀護人告誡書二張、送達證書二張附卷可稽，上開處所雖非抗告人之戶
    籍地，但抗告人已親自收受報到通知，應認為該通知書已合法送達，抗告人經合
    法通知無正當理由三次不到場接受尿液採驗，已合於毒品危害防制條例施行細則
    第十六條第四項規定，又抗告人未經檢察官核准而離開受保護管束地十日以上，
    亦違反保護管束應遵守事項。抗告人違反保護管束應遵守事項情節重大，事證既
    明，原審依毒品危害防制條例第二十二條第二項規定裁定撤銷抗告人之停止戒治
    ，並令入戒治處所施以強制戒治，經核並無不合。抗告人所執事由不能採為抗告
    人未向觀護人報到並接受採驗尿液之正當理由，抗告意旨指摘原裁定不當，為無
    理由，應予駁回。
四、據上論結，應依刑事訴訟法第四百十二條，裁定如主文。
中    華    民    國         九十       年      五      月      十      日
                              臺灣高等法院高雄分院刑事第六庭
                                  審判長法官  王憲義
                                        法官  張意聰
                                        法官  范惠瑩
右正本證明與原本無異。
不得再抗告。
                                      書記官  馬蕙梅
中    華    民    國         九十       年      五      月     十一     日
                                                                      Ｈ


司法院資訊處製作；財團法人民間司法改革基金會備份。
